【裁判字號】    97,審易,2581
【裁判日期】    980106
【裁判案由】    竊盜
【裁判全文】
臺灣高雄地方法院刑事判決            97年度審易字第2581號
公  訴  人  臺灣高雄地方法院檢察署檢察官
被      告  甲○○
                    （現於台灣高雄女子監獄執行）
            戊○○
上列被告因竊盜案件，經檢察官提起公訴（97年度偵字第27646
號），本院判決如下：
    主  文
甲○○犯竊盜罪，累犯，處有期徒刑參月，如易科罰金，以新臺
幣壹仟元折算壹日。又共同犯竊盜罪，累犯，處有期徒刑肆月，
如易科罰金，以新臺幣壹仟元折算壹日。應執行有期徒刑陸月，
如易科罰金，以新臺幣壹仟元折算壹日。
戊○○共同犯竊盜罪，處有期徒刑肆月。又犯竊盜罪，貳罪，各
處有期徒刑參月。應執行有期徒刑捌月。
    事  實
一、甲○○前於民國92年間因施用毒品案件，經法院判處有期徒
    刑6 月及1 年2 月，定應執行有期徒刑1 年6 月確定，於94
    年9 月24日縮刑期滿執行完畢。
二、詎甲○○仍不知悔改，竟意圖為自己不法之所有，基於竊盜
    之故意，於97年4 月30日21時30分許，在高雄縣大社鄉○○
    路土地銀行對面「烹大師粥品店」內，趁老闆丁○○不注意
    之際，徒手竊取丁○○所有放置於工作台上之諾基亞牌6110
    型之黑色行動電話1 支【價值新台幣（以下同）10500 元】
    。
三、甲○○與戊○○係男女朋友關係，97年8 月9 日17時45分許
    ，戊○○駕駛其母親所有之車牌號碼TC9 ─077 號輕機車搭
    載甲○○，前往高雄縣大社鄉○○路8 號之「雙泰加油站」
    加油時，見當時等待加油之機車很多，致加油島內放置財物
    之櫃檯無人看守，認有機可趁，乃臨時起意，共同意圖為自
    己不法之所有，基於竊盜之犯意聯絡，由甲○○先下車至加
    油島另一側（即左側）看察情形，甲○○見該側無人員看守
    ，亦無等待加油之人，乃招手要戊○○將機車騎至左側，並
    研議由甲○○下手竊取，戊○○負責接應、把風，謀議既定
    ，被告戊○○即騎乘機車在加油島附近等候、注意周遭情況
    ，再由甲○○先後2 次趁人不知之際，潛入櫃檯內拿取現金
    共2300元後，由戊○○以前揭機車載離加油站。
四、戊○○復另行起意，意圖為自己不法之所有，基於竊盜之故
    意，分別於(一)97年8 月11日17時許，在高雄市○○區○○路
    151 巷56弄前，趁人不知之際，以自備之鑰匙（未扣案）竊
    取己○○所有之車牌號碼LQ2 ─026 號重機車（價值3 萬元
    ）後離去。(二)97年8 月11日17時15分許，在高雄市○○區○○路15巷23號前，見庚○○所有之車牌號碼GWU ─507 號重
    機車（價值1 萬元）鑰匙未取走，乃趁人不注意之際，以機
    車上之鑰匙起動車輛之方式，竊取該機車得手後離去。
五、嗣經上揭加油站報警，警方觀看錄影畫面後，循線查獲戊○○、甲○○2 人。嗣渠等2 人於97年8 月13日在派出所製作
    筆錄時，於警方發覺上開二四之竊盜犯行前，均主動向警方
    供承犯行，戊○○並帶同警方前往高雄市○○區○○路151
    巷76弄15號前、高雄縣大社鄉○○路607 號前，起出上開四
    (一)(二)之機車。
六、案經丙○○、庚○○、己○○委任之乙○○訴由高雄市政府
    警察局楠梓分局移送臺灣高雄地方法院檢察署檢察官偵查起
    訴。
    理  由
壹、證據能力部分：
    本件判決所引用之證據，被告戊○○、甲○○均同意有證據
    能力，本院審酌該等證據作成時之狀況，並無其他外力或、
    詐欺、脅迫等不適當之情形，依刑事訴訟法第159 條之5 第
    1 項規定有證據能力。
貳、實體部分：
一、訊據被告甲○○對於上揭犯行均坦承不諱，被告戊○○則矢
    口否認有何上開犯行，辯稱：伊係載甲○○到加油站去加油
    ，後來甲○○下車去上廁所後，即揮手叫伊到加油島另一側
    ，伊駕駛機車到該側後，甲○○才告訴伊要偷錢，因為是伊
    載甲○○至加油站，所以才在該處等甲○○拿到錢後載伊離
    開，伊並沒有偷錢。又伊因長期服用精神科藥物，產生重鬱
    症並有其他器質性徵候群現象，97年8 月11日伊至醫院看病
    後，吃了過量的藥物，致精神恍惚，才去偷上開2 部機車云
    云。經查：
  (一)被告甲○○上開犯行業據被告甲○○於警詢、本院審理時供
    承不諱，核與被害人丁○○、加油站負責人丙○○於警詢中
    之陳述相符，並有錄影機翻拍之照片、臺灣高雄地方法院檢
    察署檢察事務官勘驗報告暨其照片在卷可稽，是被告甲○○
    之自白與事實相符，自得採為認定犯罪事實之證據。
  (二)被告戊○○有與被告甲○○一起前往上開加油站，嗣被告甲○○有下手竊取加油站內之現金，再由被告戊○○載乘被告
    甲○○離去，及被告戊○○有竊取前揭2 部機車等事實，被
    告戊○○均不否認，並經同案被告甲○○於警詢、本院審理
    時、被害人丙○○、庚○○、乙○○（己○○委任之代理人
    ）於警詢時陳述綦詳，復有錄影機翻拍之照片、臺灣高雄地
    方法院檢察署檢察事務官勘驗報告及翻拍照片、贓物認領保
    管單、照片、車籍查詢─基本資料詳細畫面在卷可查，是上
    開事實均堪以認定。
  (三)茲有疑議者，為被告戊○○與被告甲○○間是否有犯意聯絡
    及行為分？茲查：
    (1)被告戊○○與甲○○一起共乘機車前往加油站後，被告甲○○即下車往加油島之另一側（即左側）走去，該側當時
      並無任何加油站之人員或顧客在該處，被告甲○○於左側
      觀察數秒後，即招呼尚未加油之被告戊○○騎乘機車至左
      側，2 人旋於左側晤談（17時47分41秒），嗣被告甲○○
      上車並由被告戊○○騎乘機車離開加油島左側，離去時，
      被告2 人均有回頭觀察加油島之情形（17時48分6 秒），
      11秒後，被告甲○○即單獨步行進入加油島左側（17時48
      分17秒），並於9 秒後潛入加油島之櫃檯處（17時48分26
      秒），是時該處左側並無任何人員出入，右側之顧客正好
      駕車離開加油站，9 秒後被告甲○○離開櫃檯（17時48分
      35秒），復於17秒後再度回到加油站之櫃檯處（17時48分
      52秒）並入內行竊，得手後，旋由被告戊○○載被告甲○○離開加油站（17時49分25秒），此有臺灣高雄地方法院
      檢察署檢察事務官勘驗報告及翻拍照片在卷可按。
    (2)由上開過程可知，被告戊○○進入加油站後並未加油即載
      同被告甲○○離去，被告戊○○對此亦不否認，被告戊○○此舉已與常情有悖。
    (3)再者被告2 人於加油站左側會合後尚有交談之舉（見偵卷
      第8 頁照片八），嗣2 人騎車離去時，猶頻頻回頭觀看加
      油島內之情形（見偵卷第10頁照片十一），而被告戊○○
      於本院審理時亦供稱：甲○○有告訴伊要去偷錢等語（本
      院卷第37頁），可證於渠等2 人駕車離開加油島左側時，
      被告戊○○即知悉被告甲○○要下手竊取財物，此時被告
      戊○○除駕車載被告甲○○外，另一併觀察加油站之情形
      ，若被告戊○○不同意被告甲○○竊取財物，衡情會直接
      駕車離去，不讓被告甲○○有機會竊盜，然被告戊○○卻
      捨此不為，反在加油站旁等待被告甲○○，並幫忙觀察現
      場情形，被告戊○○所為顯已達把風、接應之犯行分，
      而非單純不反對之情形。被告戊○○雖謂伊當時係回頭看
      後面有無車輛，並非幫忙觀望云云，惟依照片觀之，被告
      戊○○張望之處係加油島內之情形，並非機車後方，是被
      告戊○○此部分之辯辭與事實不符。
    (4)復佐以被告甲○○第一次竊取財物得手後，隔17秒才再度
      回到加油站竊取財物，這段期間被告2 人顯然係在等待第
      二次可下手竊取財物之機會，若被告戊○○與被告甲○○
      間無犯意聯絡，為何要在現場等待第2 次之機會？
    (5)綜上所述，被告2 人間就此部分之犯行有犯意之聯絡，及
      行為之分擔，被告戊○○辯稱伊沒有參與云云，顯係事後
      卸責之辭，不足採信。
  (四)被告戊○○係於97年8 月11日竊取事實四之機車2 輛，嗣於
    同年月13日主動帶同警方至機車藏放處所起出上開2 輛機車
    之事實，迭據被告戊○○於警詢、本院審理時供述綦詳。若
    被告戊○○對於其所作所為完全不知情，如何能於案發後2
    日，主動帶同警員起出贓物？又被告戊○○於本院審理時亦
    自陳當時是惡作劇才去偷車等語（見本院卷第40頁），可證
    被告戊○○竊取機車當時，對於其竊取他人機車，將使失去
    機車之車主焦急一事有認識，並對此舉感到得意，如此可徵
    被告戊○○竊取機車時之意識清醒，並無不能辨識其行為違
    法性之情事。從而被告戊○○此部分之辯解亦不足採。被告
    戊○○雖另以97年8 月11日伊發生車禍時係穿內褲一節，指
    稱伊當時確實精神恍惚云云；惟查被告戊○○發生車禍之時
    間為該日23時45分許，此有97年度偵字第23050 號檢察官聲
    請簡易判決處刑書1 紙在卷可按（見偵卷第21頁），當時距
    離本件機車竊案發生時間有6 個多小時，自難以竊案發生後
    6 小時之情事來佐證被告戊○○於竊取本件機車時之狀態。
    再者僅著內褲即外出之原因有多種，亦難據此認被告戊○○
    當時確實對於外界事物無法認識。
  (五)綜上所述，被告戊○○辯解不足採信，本案罪証明確，被告
    2 人之犯行均堪以認定。
二、論罪科刑：
  (一)核被告2 人所為，均係犯刑法第320 條第1 項之竊盜罪。被
    告戊○○與甲○○就事實三之犯行，彼此間具有犯意聯絡及
    行為分擔，應論以共同正犯。被告甲○○前後2 次潛入加油
    島竊取財物之行為，係於密接時地接續為之，為接續犯，僅
    論以一罪。被告戊○○所犯3 罪及被告甲○○所犯2 罪，均
    犯意各別，行為互殊，為數罪，應予分論併罰。
  (二)被告甲○○有前揭有期徒刑前案紀錄，此有臺灣高等法院被
    告前案紀錄表附卷可稽，其5 年以內再故意犯本件有期徒刑
    以上之2 罪，均為累犯，爰依刑法第47條第1 項規定加重其
    刑。被告甲○○對於事實二之竊盜犯行，係對未發覺之罪自
    首接受裁判，此有警詢筆錄可稽，爰依刑法第62條規定，減
    輕其刑，並就此部分先加後減之。至於被告戊○○竊取機車
    2 輛部分雖亦於警方發覺犯罪前主動供述犯行，惟被告戊○○事後否認犯行，均辯稱不知情，不清楚，難認其有真心悔
    改，請求法院裁判之意，自難依自首之規定減輕其刑。
  (三)爰審酌被告2 人四肢健全，竟不思以正當方式營生，率以竊
    盜方式獲取財物，所為實不足取，且被告戊○○犯後否認犯
    行，態度難認良好，被告甲○○前有多次竊盜前科，素行不
    良，惟被告甲○○犯後坦承犯行，態度尚可，及其犯罪目的
    、動機、手段、所生損害及被告戊○○罹有重鬱症等一切情
    狀，分別量處如主文所示之刑，並就被告甲○○部分諭知易
    科罰金之折算標準，並定其應執行之刑，及就被告甲○○部
    分諭知易科罰金之折算標準。至於被告戊○○持以行竊之自
    備鑰匙1 支，因未扣案，為免執行之困難，爰不另為沒收之
    宣告。
三、據上論斷，應依刑事訴訟法第299 條第1 項前段、刑法第28
    條、第320 條第1 項、第47條第1 項、第62條、第41條第1
    項前段、第51條第5 款、刑法施行法第1 條之1 ，判決如主
    文。
本案經檢察官王朝弘到庭執行職務。
中    華    民    國    98    年    1     月    6     日
                  刑事第七庭  法  官  李淑惠
以上正本證明與原本無異。
如不服本判決應於收受判決後10日內向本院提出上訴書狀，並應
敘述具體理由。其未敘述上訴理由者，應於上訴期間屆滿後20日
內向本院補提理由書(均須按他造當事人之人數附繕本)「切勿逕
送上級法院」。
中    華    民    國    98    年    1     月    6     日
                              書記官  王淑娟
附錄本判決論罪之法條：
刑法第320條第1項
意圖為自己不法之所有或第三人不法之所有，而竊取他人之動產
者，為竊盜罪，處5 年以下有期徒刑、拘役或500 元以下罰金。


司法院資訊處製作；財團法人民間司法改革基金會備份。
